Juan Carlos Hernández Castillo

(+51) 971360874 • jchernandez0312@gmail.com • Lima, Perú



Perfil

Egresado de la carrera de Ingeniería de Software en la Universidad Peruana de Ciencias Aplicadas. Tengo experiencia en el desarrollo de aplicaciones web y móviles. Al mismo tiempo, he participado en el trabajo con cuentas de clientes para darles más valor a través de los productos de software ofrecidos. Actualmente en búsqueda de oportunidades para especializarme en desarrollo móvil.

Experiencia laboral

IBM
Future Club Intern - North SSA CSM CloudPak Team

Lima, Perú

AGO, 2022 - Actualidad

- Contribuí al crecimiento y retención de cuentas de clientes mediante la creación de demos y laboratorios utilizando productos de software de Automation e Integration.
- Participación de workshops y capacitaciones on-site con varios clientes mostrando y haciendo énfasis en el valor que ofrecen los productos adquiridos.

Skills: Openshift, IBM Cloud Pak, IBM APIC, IBM MQ

iTana Practicante Full Stack Developer Lima, Perú

OCT, 2021 - JUL, 2022

- Desarrollé soluciones web y móviles personalizadas a la medida que mejoraron la eficiencia y la satisfacción del cliente.
- Realicé el mantenimiento de software existente, identificando y resolviendo eficazmente problemas críticos para garantizar un funcionamiento sin problemas
- Colaboré activamente en reuniones con clientes para comprender sus necesidades y presentar soluciones innovadoras y personalizadas que cumplían con sus requisitos.

Skills: Angular, React, Django, Java/Spring Boot, Flutter, MySQL, Agile, GIT

Kusikay Voluntariado

Lima, Perú

Full Stack Developer

ENE. 2021 - MAR. 2022

- Fundador del equipo de software. Dirigí y participé en el desarrollo de plataformas de automatización de procesos logrando reducir la participación manual de administradores a través de Excel.
- Desarrollo de aplicación web para la matriculación de estudiantes.
- Desarrollo de aplicación móviles para la gestión de clases y asistencias.

Skills: Angular, Flutter, Java/Spring Boot, MySQL

Educación

Universidad de Ciencias Aplicadas UPC, Ingeniería de Software

MAR, 2018 - JUL, 2023

Logros: Embajador UPC - Por ser miembro embajador de la UPC del Elenco de Danzas Peruanas con los mejores logros académicos.

Skills

Mobile: iOS / Swift, MVVM, MVC, CoreData, SOLID, CLEAN, Dart / Flutter

Web: Angular, React, Java / SpringBoot, Django

Otros: Python, Git, Agile, Azure. Figma, MySQL

Proyectos relevantes

ARnatomy – Proyecto tesis para bachiller de Ingeniería de Software

Aplicación móvil para el aprendizaje de anatomía que utiliza realidad aumentada como alternativa a métodos tradicionales.

- Colaboración efectiva con un equipo multidisciplinario bajo metodología SCRUM.
- Despliegue de solución backend en Azure con ayuda de contenedores.

Tecnologías: Flutter, ARCore, Java, Spring Boot, Azure.

Ver video

PokeApp - Proyecto personal

Aplicación móvil que lista y detalla Pokemons con ayuda del API "PokeAPI"

- Implementación de vistas de manera programática.
- Implementación de paginación al hacer scroll.

Tecnologías: Swift, Combine, UICollectionView, MVVM

Repositorio